【裁判字號】    95,上易,524
【裁判日期】    950428
【裁判案由】    竊盜等
【裁判全文】
臺灣高等法院刑事判決                95年度上易字第524號
上  訴  人
即  被  告  甲○○
                      號4樓之.
選任辯護人  李克欣律師
上列上訴人因竊盜等案件，不服臺灣桃園地方法院94年度易字第
487號，中華民國94年6月28日第一審判決（起訴案號：臺灣桃園
地方法院檢察署94年度偵字第2005號），提起上訴，本院判決如
下：
    主  文
上訴駁回。
    事  實
一、甲○○基於意圖為自己不法所有之概括犯意，先後為下列行
    為：
（一）於民國（下同） 93年12月10日上午9時許，以其所有之衣
      架1 個（未扣案，業已丟棄滅失），伸入鐵門縫隙內，勾
      開乙○○○位於桃園縣桃園市○○○街80號 18樓住處之門
      鎖，侵入屋內，竊取新台幣（下同）30,000元、人民幣
      4,810 元等物（無故侵入住宅部分未據告訴）。
（二）復於同年月11日夜間8、9時，使用同一衣架，以同一方式
      ，竊取乙○○○所有之聯邦銀行現金卡1張、信用卡 4 張
      、撲滿 1個等物。隨即持上開竊得之現金卡，接續於翌日
      （93年12月12日）凌晨零時3分14秒、零時10分9秒，分別
      在桃園縣桃園市○○路 ○段71號中華銀行之自動提款機，
      及桃園市○○路與中正路口之玉山銀行自動提款機，以輸
      入密碼使自動提款機辨識系統對真正持卡人之識別陷於錯
      誤之不正方法，而分別取得乙○○○帳戶內之現金20,000
      元及10,000元。
（三）再於同年月14日夜間7 時16分許，使用同一衣架，以同一
      方式，竊取乙○○○所有之通脈電療器1 台。嗣經乙○○
      ○察覺財物遭竊，乃查看監視錄影帶畫面而查悉上情。
二、案經桃園縣政府警察局桃園分局報請臺灣桃園地方法院檢察
    署偵查起訴，嗣經原審法院以簡式審判程序判決。
    理  由
一、上訴人即被告甲○○先後於上揭時、地連續 3次侵入被害人
    乙○○○住處行竊財物，並持其竊得之聯邦銀行現金卡詐領
    存款共3萬元之事實，業據被告先後於警詢、原審及本院審
    理中坦承不諱，核與被害人乙○○○於警詢中指證之情節相
    符，並有贓物領據1紙、贓物照片2張、提款機翻攝之照片15
    張、被害人提供之監視器翻拍照片11張、帳戶交易明細表 1
    份在卷可稽，足見被告之自白與事實相符，犯行堪予認定，
    應予依法論科。
二、被告於上開第2 、3 次侵入被害人住處之時間分別為晚上 8
    、9 時、7 時16分許，已屬夜間。核被告甲○○就第1 次竊
    盜犯行部分，係犯刑法第320 條第1 項之普通竊盜罪，就第
    2 、3 次行竊部分，係犯同法第321 條第1 項第1 款之夜間
    侵入住宅竊盜罪。另持竊得之現金卡詐領現金部分，係犯同
    法第339條之2第 1項之以不正方法由自動付款設備詐欺取財
    罪。被告先後 3次竊盜犯行，時間緊接，方法相同，觸犯基
    本構成要件相同之罪名，顯係基於概括犯意為之，為連續犯
    ，應依刑法第56條規定論以一夜間侵入住宅竊盜罪，並加重
    其刑。另其先後 2次由自動付款設備詐欺取財行為，時間、
    場所密接，應係基於同一犯意，為接續犯。所犯上開連續夜
    間侵入住宅竊盜及以不正方法由自動付款設備詐欺取財2 罪
    間，有方法、結果之牽連關係，應從一重之連續夜間侵入住
    宅竊盜罪處斷。
三、原審因適用刑法第56條、第321條第1項第1款、第 339條之2
    第1項、第55條，罰金罰鍰提高標準條例第1條前段，審酌被
    告犯罪之動機、目的係因積欠地下錢莊債務，鋌而走險、手
    段係以衣架勾開鐵門門鎖侵入住宅行竊、於夜間侵入住宅對
    於居家安寧影響重大、連續竊盜之次數為 3次、詐領之現金
    共 3萬元、對於被害人所生之損害、迄未賠償被害人損失、
    犯罪後坦承犯行知所悔悟，以及公訴人當庭求處有期徒刑一
    年，被告亦表示同意等一切情狀，量處有期徒刑一年，並說
    明被告行竊時所使用之衣架 1個，雖屬被告所有供本案犯罪
    所用之物，惟並未扣案，且被告稱已丟棄滅失，爰不另為沒
    收之諭知，其認事用法，均無違誤，量刑亦稱允當，被告上
    訴，略稱：伊於原審判決後已與被害人成立和解，取得被害
    人原諒，請求減輕其刑或宣告緩刑云云，惟查，被告於原審
    判決後，雖曾與被害人成立和解，答應願賠償被害人所受損
    失，然迄今仍未賠償分文，業據被害人乙○○○於本院審理
    期日到庭供述明確，則被告此舉無非僅意在騙取法院同情，
    實際並無誠意賠償，且其所犯情節非輕，不宜宣告緩刑，是
    其上訴，難認為有理由，應予駁回。
據上論斷，應依刑事訴訟法第368條，判決如主文。
本案經檢察官田炳麟到庭執行職務。
中    華    民    國    95    年    4    月    28     日
                  刑事第10庭審判長法  官  劉景星
                                  法  官  陳志洋
                                  法  官  李春地
以上正本證明與原本無異。
不得上訴。
                                  書記官  初玲玲
中    華    民    國    95    年    4     月    28    日
附錄：本案論罪科刑法條全文
中華民國刑法第339條之2：
意圖為自己或第三人不法之所有，以不正方法由自動付款設備取
得他人之物者，處三年以下有期徒刑、拘役或一萬元以下罰金。
以前項方法得財產上不法之利益或使第三人得之者，亦同。
中華民國刑法第321條：
犯竊盜罪而有左列情形之一者，處六月以上、五年以下有期徒刑
：
一  於夜間侵入住宅或有人居住之建築物、船艦或隱匿其內而犯
之者。
二  毀越門扇、牆垣或其他安全設備而犯之者。
三  攜帶兇器而犯之者。
四  結夥三人以上而犯之者。
五  乘火災、水災或其他災害之際而犯之者。
六  在車站或埠頭而犯之者。
前項之未遂犯罰之。


司法院資訊處製作；財團法人民間司法改革基金會備份。
